臺灣新北地方法院板橋簡易庭小額民事判決
111年度板小字第1302號
原      告  和泰產物保險股份有限公司

法定代理人  顏思齊  


訴訟代理人  黃于珍  
            郭書瑞  
被      告  李銘軒  

上列當事人間請求侵權行為損害賠償事件，於中華民國111年7月
26日辯論終結，本院判決如下：
    主  文
被告應給付原告新臺幣壹萬伍仟伍佰陸拾參元，及自民國一百一
十一年二月十九日起至清償日止，按年息百分之五計算之利息。
原告其餘之訴駁回。
訴訟費用新臺幣肆仟元由被告負擔十分之三即新臺幣壹仟貳佰元
，餘由原告負擔。
本判決原告勝訴部分得假執行，但被告以新臺幣壹萬伍仟伍佰陸
拾參元為原告預供擔保後，得免為假執行。
原告其餘假執行之聲請駁回。
    事實及理由要領
一、本件原告之法定代理人於起訴後變更為顏思齊，此有原告所
    提人事令可憑，爰准由其承受訴訟，合先敘明。
二、原告主張：被告於民國（下同）109年1月19日下午14時46分
    許，騎乘車號000-0000號普重機車，行經新北市鶯歌區中山
    高架道路與西湖街側口時，因未注意車前狀況之過失，而撞
    擊原告所承保訴外人彭玉華所有並駕駛之車號000-0000號自
    小客車（下稱系爭車輛），致系爭車輛受損，案經新北市政
    府警察局三峽分局交通分隊處理在案。原告實際賠付維修費
    用新臺幣（下同）53,953元，爰依保險法第53條規定代位求
    償，求為判決：被告應給付原告53,953元及自本起訴狀繕本
    送達之翌日起至清償日止，按年息百分之5計算之利息等語
    。
三、被告則辯以：對肇責有爭執各等語。
四、經查：
（一）依兩造所不爭執、由警員馮竟庭所繪製之車禍現場圖所示
      ，被告騎乘普重機車，沿中山高架橋往中山路方向行駛，
      系爭車輛則行駛在前欲右轉往鶯桃路方向，又普重機車車
      頭、左側車身與系爭車輛右側車身相撞擊。足見系爭車輛
      ，行經路口，轉彎車未讓直行車先行，為肇事主因，應負
      十分之七肇事責任；被告未注意車前狀況，為肇事次因，
      應負十分之三肇事責任，堪以認定。
（二）復按被保險人因保險人應負保險責任之損失發生，而對於
      第三人有損失賠償請求權者，保險人得於給付賠償金額後
      ，代位行使被保險人對於第三人之請求權，保險法第53條
      第1項前段定有明文；又因故意或過失，不法侵害他人之
      權利者，負損害賠償責任。汽車、機車或其他非依軌道行
      駛之動力車輛，在使用中加損害於他人者，駕駛人應賠償
      因此所生之損害，民法第184條第1項前段、第191條之2前
      段亦分別定有明文。復按損害之發生或擴大，被害人與有
      過失者，法院得減輕賠償金額，或免除之。...前二項之
      規定，於被害人之代理人或使用人與有過失者，準用之，
      民法第217條第1項、第3項亦定有明文。查本件修復費用
      53,953元（工資20,193元、零件費用33,760元），有原告
      提出之行車執照、統一發票及估價單在卷足稽。而本件系
      爭車輛之修理，既以新零件更換被損害之舊零件，並重新
      烤漆，則原告以之作為修理費作為損害賠償之依據時，自
      仍應將折舊部分予以扣除。本院依行政院公布之固定資產
      耐用年數表及固定資產折舊率表，即系爭車輛之耐用年數
      為五年，依定率遞減法每年折舊千分之三六九，其最後一
      年之折舊額，加歷年折舊累積額，總和不得超過該資產成
      本原額之十分之九之計算方法，又依「營利事業所得稅結
      算申報查核準則」第九十五條第八項規定：「固定資產提
      列折舊採用定率遞減法者，以一年為計算單位，其使用期
      間未滿一年者，按實際使用月數相當於全年之比例計算之
      ，不滿一月者，以月計」。本件系爭車輛於108年12月出
      廠，迄事故發生日即109年1月19日止，系爭車輛已使用2
      月，故原告所得請求之零件費用為31,684元（元以下四捨
      五入），至工資20,193元則得請求，是以，原告得請求金
      額為51,877元（31,684元＋20,193元＝51,877元），惟原
      告保車駕駛彭玉華亦與有過失，已如前述，則依過失相抵
      ，原告僅得請求十分之三即15,563元（元以下四捨五入）
      。則原告之請求，在15,563元之範圍內為有理由，逾此範
      圍之請求則為法所不許。
（三）從而，原告依民法第191條之2以及保險法第53條之規定訴
      請被告給付15,563元，及自起訴狀繕本送達翌日（即111
      年2月19日）起至清償日止，按年利率百分之5計算之利息
      ，為有理由，應予准許；至逾此之請求，為無理由，應予
      駁回，其餘假執行之聲請，即失附麗，應併駁回。
五、本件係小額訴訟事件，應依民事訴訟法第436條之19第1項規
    定，確定本件訴訟費用為4,000元（計算式：訴訟費用1,000
    元＋鑑定費3,000元＝4,000元），由被告負擔十分之三即
　　1,200元，餘由原告負擔。
中　　華　  民　　國　  111　 年　　 9　  月     1    日
      　　　  　　臺灣新北地方法院板橋簡易庭
                      法    官  李崇豪
上列為正本係照原本作成。
如不服本判決，應於收受送達後20日內以違背法令為理由向本院
提出上訴狀（上訴理由依法應表明一、原判決其
具體內容。二、依訴訟資料可認為原判決有違背法令之具體事實
。）如於本判決宣示後送達前提起上訴者，應於判決送達後20日
內補提上訴理由書（須附繕本），如未於上訴後20日內補提合法
上訴理由書，法院得逕以裁定駁回上訴。
中　　華　  民　　國　  111　 年　　 9　  月     1    日
 　　　　　　　　　   書 記 官  葉子榕   
附表
-----
折舊時間           金額
第1年折舊值        33,760×0.369×(2/12)=2,076
第1年折舊後價值    33,760-2,076=31,684